
 Config:
   hfst:
     Gen: ../../../src/generator-dict-gt-norm.hfst
     Morph: ../../../src/analyser-dict-gt-norm.hfst
   xerox:
     Gen: ../../../src/generator-dict-gt-norm.xfst
     Morph: ../../../src/analyser-dict-gt-norm.xfst
     App: lookup

 Tests:

   Verb - list: # from dictionary

    cäähiđ+V+Ind+Prs+Sg1: cáávám
    eelliđ+V+Ind+Prs+Sg1: iälám
    eelliđ+V+Ind+Prs+Sg3: iälá
    feeriđ+V+Ind+Prs+Sg1: feeriim
    haasiđ+V+Ind+Prs+Sg1: haasiim
    heeviđ+V+Ind+Prs+Sg1: heeviim
    jaagiđ+V+Ind+Prs+Sg1: jaagiim
    jäämmiđ+V+Ind+Prs+Sg1: jámám
    keessiđ+V+Ind+Prs+Sg1: kiäsám
    käälliđ+V+Ind+Prs+Sg1: kálám
    laaviđ+V+Ind+Prs+Sg3: läävee
    läälliđ+V+Ind+Prs+Sg1: láálám
    läälliđ+V+Ind+Prs+Sg3: láálá
    lääččiđ+V+Ind+Prs+Sg1: láájám
    maaššiđ+V+Ind+Prs+Sg1: maššiim
    meeđđiđ+V+Ind+Prs+Sg1: miäđám
    peehiđ+V+Ind+Prs+Sg1: piävám
    pääcciđ+V+Ind+Prs+Sg1: páásám
    pääcciđ+V+Ind+Prs+Sg3: páácá
    pääččiđ+V+Ind+Prs+Sg1: páájám
    pääđđiđ+V+Ind+Prs+Sg1: páđám
    pääđđiđ+V+Ind+Prs+Sg3: pááđá
    raahiđ+V+Ind+Prs+Sg1: raahiim
    raahiđ+V+Ind+Prs+Sg3: räähee
    raamiđ+V+Ind+Prs+Sg1: raamiim
    raamiđ+V+Ind+Prs+Sg3: räämee
    räättiđ+V+Ind+Prs+Sg1: ráđám
    seettiđ+V+Ind+Prs+Sg1: siäđám
    seettiđ+V+Ind+Prs+Sg3: siätá
    seevviđ+V+Ind+Prs+Sg1: siävám
    seevviđ+V+Ind+Prs+Sg3: siävá
    skaađiđ+V+Ind+Prs+Sg3: skääđee
    spooviđ+V+Ind+Prs+Sg1: spooviim
    spooviđ+V+Ind+Prs+Sg3: spoovee
    sreeviđ+V+Ind+Prs+Sg1: sreeviim
    sruuviđ+V+Ind+Prs+Sg1: sruuviim
    sruuviđ+V+Ind+Prs+Sg3: sruuvee
    staaviđ+V+Ind+Prs+Sg1: staaviim
    staaviđ+V+Ind+Prs+Sg3: stäävee
    täiđiđ+V+Ind+Prs+Sg1: tááiđám
    väättiđ+V+Ind+Prs+Sg1: váđám
    čaacciđ+V+Ind+Prs+Sg3: čáácá
    šlooviđ+V+Ind+Prs+Sg1: šlooviim
    šlooviđ+V+Ind+Prs+Sg3: šluávee
    čäälliđ+V+Ind+Prs+Sg1: čálám
    sooijiđ+V+Ind+Prs+Sg3: saijee
    sooijiđ+V+Ind+Prs+Sg1: soijiim
    veeijiđ+V+Ind+Prs+Sg3: viäjá
    ääijiđ+V+Ind+Prs+Sg1: ájám
    eeijiđ+V+Ind+Prs+Sg1: iäjám
